【裁判字號】    99,交聲,81
【裁判日期】    990202
【裁判案由】    聲明異議
【裁判全文】
臺灣彰化地方法院交通事件裁定         99年度交聲字第81號
原處分機關  交通部公路總局臺中區監理所彰化監理站
異  議  人
即受處分人  金山機械股份有限公司
代  表  人  洪金山
上列異議人即受處分人因違反道路交通管理處罰條例案件，對於
交通部公路總局臺中區監理所彰化監理站98年12月21日彰監四字
第裁64-HD0000000號處分不服，聲明異議，本院裁定如下：
    主  文
異議駁回。
    理  由
一、按汽車駕駛人，行車速度，超過規定之最高時速，或低於規
    定之最低時速，除有第43條第1 項第2 款情形外，處新臺
    幣1200元以上2400元以下罰鍰；汽車駕駛人有第40條情形，
    除依原規定條款處罰鍰外，並予記違規點數1 點，道路交通
    管理處罰條例第40條、第63條第1 項第1 款分別定有明文。
二、受處分人聲明異議意旨略以：異議人即受處分人金山機械股
    份有限公司所有之車牌號碼2692-HQ 號自小客車，於民國98
    年11月4 日9 時57分許，行經臺一線167.5 公里處，為雷達
    測速器照相舉發時速82公里，超速12公里，惟該車駕駛當時
    已遵照時速70公里速限行駛，且舉發照片左上方尚有拍攝到
    其他車輛，則雷達測速器所舉發之車輛是否為異議人所有之
    上開車輛亦有疑義，且若上開車輛超速行駛，亦應附上超速
    時秒差之舉證照片，故對於舉發異議人所有之上開車輛超速
    感到不實在云云。
三、查本件受處分人金山機械股份有限公司所有之車號2692-HQ
    號自用小客車，該車駕駛於98年11月4 日9 時57分許，在臺
    一線167.5 公里處（臺中縣沙鹿鎮境內），因行車限速70公
    里，經測速時速82公里，超速12公里以上行駛之違規事實，
    經舉發機關之執勤員警以科學儀器採證照片依法逕行舉發等
    情，有原舉發機關員警舉發之採證照片1 張、臺中縣警察局
    舉發違反道路交通管理事件通知單及原處分機關裁決書1 份
    在卷可稽。又本件執行自動測速照相之儀器業經受測合格，
    且現仍在合格時間內（檢定日期：98年8 月10日，有效期限
    ：99年8 月31日）乙情，亦有經濟部標準檢驗局雷達測速儀
    檢定合格證書1 紙附卷可稽。則本件自動測速照相儀器既係
    檢測合格之儀器，其準確性應無疑義，該自動測速照相儀器
    所測得違規之採證數值即具公信力，自可作為執法採證之依
    據。異議人雖以舉發照片左上方尚有拍攝到其他車輛，則自
    動測速照相儀器所舉發之車輛是否為異議人所有之上開車輛
    即有疑義，然舉發照片中異議人所有之上開車輛車牌號碼清
    晰可見，雖舉發照片左上方亦有拍攝到一車輛，然依據卷附
    臺中縣警察局98年12月8日中縣警交字第0980081132 號函說
    明，上開違規地點屬雷達測速照相，其拍攝原理係以車輛通
    過雷達波發射範圍電腦感應計算而得，如速度未超過設定速
    度，則儀器不會感應拍照。依舉發採證相片使用判斷表（測
    去車用透明規）驗證，車牌號碼2692-HQ 號車位於判斷表斜
    線區域（參照卷附照片中雷達波發射範園）內，顯係該車於
    98年11月4 日9 時57分在沙鹿鎮臺一線167.5公里處行駛時
    ，遭雷達波發射測得行車速度時速逾該路段速限70公里上限
    ，超速違規行為屬實，自足以確定究係何車道之車輛違規，
    而不可能發生因二個車道均有車輛行駛，但因同時遭儀器攝
    入致事後無法判斷違規車輛所處車道之情形，足以排除自動
    測速照相儀器採證錯誤之可能性。又本件依舉發採證照片以
    觀，照片左上方亦有「82km/h」，足見受處分人所有之上開
    車輛行駛於前揭路段，確有超速12公里之違規行為無訛。受
    處分人辯稱上開車輛並未超速云云，揆諸上開說明，自不足
    採。本件事證明確，受處分人所有之車輛行車速度超過規定
    最高時速之違規行為，堪以認定，自應依法裁罰。本件受處
    分人之異議為無理由，自應裁定將其異議駁回。
據上論斷，應依道路交通管理處罰條例第87條、道路交通案件處
理辦法第19條，裁定如主文。
中    華    民    國    99    年    2    月     2     日
                          交通法庭  法  官    紀佳良
以上正本證明與原本無異。
如不服本裁定，應於裁定送達後5日內向本院提出抗告狀(須附繕
本 )。
中    華    民    國    99    年    2     月    2     日
                                    書記官    林佑儒

司法院資訊處製作；財團法人民間司法改革基金會備份。
